臺灣高雄地方法院民事判決　　　　　　　94年度訴字第2586號
原　　　告　中華商業銀行股份有限公司
法定代理人　甲○○
訴訟代理人　乙○○
被　　　告　聯興趙木業加工股份有限公司
兼法定代理　丙○○
人
被　　　告　丁○○○
當事人間請求清償借款事件，本院於民國94年12月30日言詞辯論
終結，判決如下：
    主  文
被告應連帶給付原告新臺幣肆佰零萬仟玖佰伍拾貳元，及其
中(一)新台幣壹佰肆拾參萬參仟玖佰伍拾貳元部份，自民國94年8
月26日起至清償日止，按週年利率7.199%計算之利息，及自94年
9 月26 日起至清償日止，逾期在6 個月以內者，按上開利率10%
，逾期超過6 個月之部分，按上開利率20% 計算違約金。(二)新台
幣貳佰陸拾萬元部分，自民國94年9 月9 日起至清償日止，按週
年利率百分之7.199%計算之利息，即自民國94年10月9 日起至清
償日止，逾期在6 個月以內者，按上開利率10% ，逾期超過6 個
月之部分，按上開利率20% 計算違約金。
訴訟費用由被告連帶負擔。
本判決於原告以新臺幣壹佰肆拾伍萬元或等值之交通銀行開發金
融債券供擔保後，得假執行。
    事  實  及 理  由
一、本件被告經合法通知，無正當理由未於言詞辯論期日到場，
    核無民事訴訟法第386 條所列各款情形，爰依原告之聲請，
    由其一造辯論而為判決。又本件原告起訴時之法定代理人本
    為高繁雄，嗣於訴訟進行中，改由為新任法定代理人甲○○
    ，而依法聲明承受訴訟，核無不合，自應予准許。
二、原告主張：
  (一)被告聯興趙木業加工股份有限公司（下稱聯興公司）於93年
    8 月23日邀同被告丙○○、丁○○○為連帶保證人，與原告
    簽訂綜合授信契約，約定自93年8 月30日至94年8 月30日止
    之契約期間，在新台幣（下同）3,000,000 元額度範圍，得
    概括委請原告依照撥貸申請書借款，開發國內即期信用狀，
    墊付國內票款，而委託開發國內信用狀融資期限以120 日為
    限，並約定自信用狀下即期匯票墊款期限屆滿前清償墊款本
    息，或於到期前將本息交存原告備付。利息則以原告之基本
    利率加週年利率3.676%機動調整計算（起初之利率為週年利
    率6.84%）， 如未按期給付，即喪失期限利益，全部債務視
    為到期，且除以原定利率計付遲延利息外，如逾期清償在6
    個月以內者，按上開利率10% ，逾期超過6 個月之部分，按
    上開利率加計20% 違約金。被告聯興公司於94年4 月27日向
    原告申請開發國內信用狀，向原告借信用狀墊款2,400,000
    元，此借款於94年8 月26日到期，詎被告聯興公司於94年8
    月26日並未依約清償借款債務（當時利息以原告放款基準利
    率3.523%加計3.676%為週年利率7.199%），總計尚積欠本金
    1,043,952 元，及自94年8 月26日起至清償日止，按週年利
    率7.199%計算之利息，及自94年9 月26日起至清償日止，逾
    期在6 個月以內者，按上開利率10% ，逾期超過6 個月之部
    分，按上開利率20% 計算違約金。
  (二)被告聯興公司於94年5 月10日邀同被告丙○○、丁○○○為
    連帶保證人，與原告簽訂綜合授信契約，分別約定自94年5
    月11日起至95年5 月11日止之契約期間，在新台幣5,000,00
    0 元額度範圍，得概括委請原告依照撥貸申請書借款，開發
    國內即期信用狀，墊付國內票款，而委託開發國內信用狀融
    資期限以120 日為限，並約定自信用狀下即期匯票墊款期限
    屆滿前清償墊款本息，或於到期前將本息交存原告備付。利
    息則以原告之基本利率加週年利率3.676%機動調整計算（起
    初之利率為週年利率7.018%），如未按期給付，即喪失期限
    利益，全部債務視為到期，且除以原定利率計付遲延利息外
    ，如逾期清償在6 個月以內者，按上開利率10% ，逾期超過
    6 個月之部分，按上開利率加計20% 違約金。被告聯興公司
    於94年5 月11日向原告申請開發國內信用狀，向原告借信用
    狀墊款2,600,000 元，此借款於94年9 月9 日到期，詎被告
    聯興公司於94年9 月9 日並未依約清償借款債務（當時原告
    放款基準利率為週年利率3.523%加計3.676%，週年利率為7.
    199%），總計尚積欠本金2,600,000 元，及自94年9 月9 日
    起至清償日止，按週年利率7.199%計算之利息，及自94年10
    月9 日起至清償日止，逾期在6 個月以內者，按上開利率10
    % ，逾期超過6 個月之部分，按上開利率20% 計算違約金。
  (三)被告聯興公司尚積欠原告如上開(一)、(二)所示本金、利息及違
    約金迄未清償，屢向被告催討，均置之不理，而被告丙○○
    、丁○○○為本件借款之連帶保證人，為此，爰依信用狀借
    貸及連帶保證等法律關係，提起本件訴訟求為判決︰如主文
    第1 項所示，並陳明願供交通銀行開發金融債券或現金為擔
    保，請准宣告假執行。
三、被告未於言詞辯論期日到場，亦未提出書狀作何聲明或陳述
    。
四、原告前揭主張，業據其提出與其所述相符之綜合授信契約、
    約定書、放款客戶還款繳息查詢單、開發國內不可撤銷信用
    狀申請書、信用狀、買賣合約各2 份、利率查詢表1 份為證
    ，被告對於原告主張之事實，於言詞辯論期日均不到場，亦
    均未提出書狀爭執，則原告之主張，堪信為真實。
五、按稱消費借貸者，謂當事人一方移轉金錢或其他代替物之所
    有權於他方，而約定他方以種類品質、數量相同之物返還之
    契約；借用人應於約定期限內，返還與借用物種類、品質、
    數量相同之物；受任人因處理委任事務，支出必要費用，委
    任人應償還之，並付自支出時起之利息；遲延之債務，以支
    付金錢為標的者，債權人得請求依法定利率計算之遲延利息
    ，但約定利率較高者，仍從其約定利率；當事人得約定債務
    人於債務不履行時，應支付違約金，民法第474 條第1 項、
    第478 條前段、第546 條第1 項、第233 條第1 項、第250
    條第1 項分別定有明文。次按保證債務之所謂連帶，係指保
    證人與主債務人負同一之債，對於債權人各負全部給付之責
    任，此就民法第272 條第1 項規定連帶連帶債務之文義參照
    觀之甚明。故連帶保證與普通保證不同，縱使無民法第746
    條所揭示之情形，亦不得主張同法第745 條關於先訴抗辯權
    之權利，有最高法院45年台上字第1426號判例之意旨可資參
    照。被告聯興公司向原告積欠上開開發信用狀墊款，未按期
    繳納，被告丙○○、丁○○○為本件信用狀墊款債務之連帶
    保證人，自應就被告聯興公司積欠原告之上開債務，負連帶
    清償之責。從而，從而，原告依信用狀墊款契約及連帶保證
    之法律關係，請求被告連帶給付如主文第1 項所示本金、利
    息及違約金，洵屬有據，應予准許。
六、原告陳明願供擔保聲請宣告假執行，核無不合，爰酌定相當
    之擔保金額准許之。
七、據上論結：原告之訴為有理由，依民事訴訟法第385 條第1
    項前段、第85條第2 項、第390 條第2 項，判決如主文。
中　　華　　民　　國　　94　　年　　12　　月　　30　　日
                  民事鳳山分庭審判長法　官　王伯文
                                    法　官　李代昌
                                    法　官　陳億芳
正本係照原本作成。
如不服本判決，應於送達後20日內，向本院提出上訴狀並表明上
訴理由，如於本判決送達前提起上訴者，應於判決送達後10日內
補提上訴理由書（須附繕本）。
中　　華　　民　　國　　94　　年　　12　　月　　30　　日
                  　　　　　　　　　書記官　吳建德
